臺灣士林地方法院刑事判決　　　　　　　　100年度易字第2號
公　訴　人　臺灣士林地方法院檢察署檢察官
被　　　告　黃琇茹
上列被告因傷害案件，經檢察官提起公訴（99年度偵字第12589
號），本院判決如下：
    主  文
黃琇茹犯傷害罪，處拘役壹拾伍日，如易科罰金，以新臺幣壹仟
元折算壹日。
    事  實
一、黃琇茹因不滿其友人黃佩琪遭侯玉倩之男友楊智偉推打，並
    懷疑侯玉倩以電話騷擾，遂於民國99年5 月8 日晚上8 時30
    分許，前往臺北縣汐止市○○○路136 巷10號1 樓前，伺機
    埋伏等候，見侯玉倩從位於上址2 樓楊智偉之住處出門，趁
    其未及防備之際，乃基於傷害之犯意，手持鋁棒追打侯玉倩
    ，致侯玉倩受有頭部外傷及背部挫傷等身體傷害，嗣因楊王
    春綢聽聞爭吵後，下樓撞見上情，阻攔未及，報警循線追查
    後，始悉上情。
二、案經侯玉倩訴由臺北縣政府警察局汐止分局報請臺灣士林地
    方法院檢察署檢察官偵查起訴。
    理  由
一、按被告以外之人於審判外之言詞或書面陳述，除法律有規定
    者外，不得作為證據；又被告以外之人於審判外之陳述，雖
    不符合刑事訴訟法第159 條之1 至第159 條之4 之規定，但
    經當事人於審判程序同意作為證據，法院審酌該言詞陳述或
    書面陳述作成時之情況，認為適當者，亦得為證據。當事人
    、代理人或辯護人於法院調查證據時，知有第159 條第1 項
    不得為證據之情形，而未於言詞辯論終結前聲明異議者，視
    為有前項之同意，刑事訴訟法第159 條第1 項及第159 條之
    5 分別定有明文。本判決下列所引用各該被告以外之人於審
    判外之陳述（包含書面陳述），因被告於本院審判期日中對
    證據能力均不爭執，且迄至言詞辯論終結前復未再聲明異議
    ，本院審酌上開證據資料製作時之情況，尚無違法不當及證
    明力明顯過低之瑕疵，亦認為以之作為證據應屬適當，依刑
    事訴訟法第159 條之5 規定，認該證據資料均有證據能力。
二、訊據被告黃琇茹矢口否認有傷害犯行，辯稱：其當日在伊朋
    友潘梅珍家云云。惟查：
  (一)被告黃琇茹上揭傷害犯行，業據證人楊王春綢於警詢、偵查
    中證述甚詳，並兩度於複數嫌犯照片中指認出被告黃琇茹明
    確（詳見臺灣士林地方法院檢察署99年度偵字第12589 號卷
    ，下稱偵卷，第11、20頁），並有侯玉倩國防醫學院三軍總
    醫院99年5 月9 日診斷證明書1 紙在卷可佐（詳見偵卷第12
    頁）。
  (二)再被告黃琇茹於警詢中辯稱：「（問：侯玉倩稱她遭人持棍
    棒毆打當時，被侯玉倩追呼妳持棍棒對她實施傷害？）那時
    候我在忠厚市場附近的圍牆等我朋友，那個女的就跑過來打
    我一巴掌，說我拿棍子打她，我又不認識她，不知道她為什
    麼說我拿棍子打她」（詳見偵卷第7 頁背面）、嗣於本院審
    理中改稱：「（問：你在99年5 月8 日晚上8 點半的時候人
    在何處？）5 月8 日那天我我晚上6 點下班，我就直接到我
    朋友家，到我朋友家已經6 點半，我們就在我朋友家中聊天
    ，聊到8 、9 點的時候，想去逛夜市，就約朋友一起去。（
    問：你是否知道黃佩琪被侯玉倩的男友打的事情？）我知道
    ，因為這是在99年5 月8 日前半個月發生的事情。」（詳見
    本院100 年4 月18日審判筆錄），就其案發時所在地點及其
    是否認識告訴人侯玉倩，所供前後不符，已有可疑。
  (三)證人潘梅珍雖到庭證稱：當天被告確實有到伊家，然後被告
    就跟黃佩琪去逛夜市等語（詳見本院100 年3 月31日審判筆
    錄），然證人於案發時間並未與被告同行，所證自不得據為
    被告有利之認定。又證人即到場處理警員鄭介韋到庭結證稱
    ：「侯玉倩家走出來20公尺就是被告所在的市場，侯玉倩在
    現場指著被告說她打人」（詳見本院100 年3 月31日審判筆
    錄），是被告當時所在地點既與告訴人侯玉倩居處甚近，而
    當時與被告同行者復為與侯玉倩素有糾紛之案外人黃佩琪，
    侯玉倩亦向到場處理員警指認傷害伊者即為被告，是綜上所
    述，被告上揭犯行，事證明確，洵堪認定，應依法論科。
三、核被告黃琇茹所為，係犯刑法第277 條第1 項之傷害罪。爰
    審酌被告黃琇茹僅因細故即出手傷人，被告之素行、犯罪之
    手段、生活狀況、犯罪所生之損害、犯罪後否認犯行、迄未
    與告訴人和解賠償損害等一切情狀，量處如主文所示之刑，
    並諭知易科罰金之折算標準。
據上論斷，應依刑事訴訟法第299 條第1 項前段，刑法第277 條
第1 項、第41條第1 項前段，刑法施行法第1 條之1 ，判決如主
文。
本案經檢察官彭康凡到庭執行職務
中    華    民    國   100    年    4     月    29    日
                  刑事第四庭法  官  陳俞婷
以上正本證明與原本無異。
如不服本判決應於收受判決後10日內向本院提出上訴書狀，並應
敘述具體理由；其未敘述上訴之理由者，應於上訴期間屆滿後20
日內向本院補提理由書（均須按他造當事人之人數附繕本），切
勿逕送上級法院。
                            書記官  李玟郁
中    華    民    國   100    年    4     月    29    日
附錄本案論罪科刑法條
中華民國刑法第277條第1項
傷害人之身體或健康者，處 3 年以下有期徒刑、拘役或 1 千元
以下罰金。